臺灣桃園地方法院刑事判決
111年度易字第572號
公  訴  人  臺灣桃園地方檢察署檢察官 
被      告  謝愷元


上列被告因侮辱案件，經檢察官提起公訴（110年度偵字第33685
號），本院判決如下：
    主  文
謝愷元犯公然侮辱罪，處拘役貳拾日，如易科罰金，以新臺幣壹
仟元折算壹日。
    事  實
一、謝愷元前向吳珮瑩承租桃園市○○區○○路00號4樓之9房屋(下
    稱本案房屋)，因拖欠租金等事與吳珮瑩有糾紛。因謝愷元
    於民國110年3月起即未繳租金，吳珮瑩於110年5月27日與台
    灣電力股份有限公司桃園區營業處中壢服務所人員（下稱台
    電人員）3名同至本案房屋實施斷電，謝愷元竟基於公然侮
    辱之犯意，於該日14時許，在不特定多數人得以共見共聞之
    本案房屋門口，對吳珮瑩辱罵：「最毒婦人心」等語，足以
    貶損吳珮瑩之人格尊嚴及名譽。
二、案經吳珮瑩訴由桃園市政府警察局中壢分局報告偵辦。
    理  由
壹、程序方面
一、按被告以外之人於審判外之言詞或書面陳述，除法律有規定
    者外，不得作為證據；被告以外之人於審判外之陳述，經當
    事人於審判程序同意作為證據，法院審酌該言詞陳述或書面
    陳述作成時之情況，認為適當者，亦得為證據；當事人、代
    理人或辯護人於法院調查證據時，知有第159條第1項不得為
    證據之情形，而未於言詞辯論終結前聲明異議者，視為有前
    項之同意。刑事訴訟法第159條第1項及第159條之5分別定有
    明文。本判決下列所引用被告以外之人於審判外之陳述（含
    書面陳述），被告謝愷元於本院準備程序中已同意上開證據
    具有證據能力（見審易卷第31頁），而被告、檢察官迄於言
    詞辯論終結前亦未就證據能力聲明異議，本院審酌上開證據
    資料作成時之情況，尚無違法、不當或顯不可信情況，認作
    為證據應屬適當，依刑事訴訟法第159條之5，應認前揭供述
    證據均有證據能力。
二、本判決以下所引用之非供述證據，均與本件事實具有自然關
    聯性，且核屬書證、物證性質，又查無事證足認有違背法定
    程序或經偽造、變造所取得等證據排除之情事，復經本院依
    刑事訴訟法第164 條、第165 條踐行物證、書證之調查程序
    ，況檢察官、被告對此部分之證據能力亦均不爭執，是堪認
    均具有證據能力。
貳、實體方面
一、認定犯罪事實所憑之證據及理由：
  ㈠訊據被告固坦承於前揭時地，告訴人吳珮瑩會同台電人員3名
    同至本案房屋實施斷電時，在本案房屋門口稱「最毒婦人心
    」，惟矢口否認有何公然侮辱犯行，辯稱：伊沒有針對告訴
    人，是告訴人自己要對號入座等語（被告前係辯稱沒在現場
    講「最毒婦人心」，惟經當庭勘驗本案時地之錄音後，改變
    其辯詞如上，附此說明，易卷第34-35、38頁參照）。
  ㈡經查，本案犯罪事實，業經告訴人於警詢及偵訊中證述明確
    （110偵33685卷第19-21、37頁），並有本案時地之錄音譯
    文（110偵33685卷第25頁）、桃園市政府警察局中壢分局職
    務報告（110偵33685卷第63頁）、本院勘驗本案時地錄音之
    勘驗筆錄（易卷第35頁）在卷可稽，當可認定。
  ㈢被告固辯稱伊沒有針對告訴人，是告訴人自己要對號入座等
    語。惟在本案時地之對話內容為「謝愷元：OK，沒關係，最
    毒婦人心就是這樣子。」「台電人員：不是說最毒婦人心，
    最毒婦人心我根本不用來敲門。」「謝愷元：我是說房東（
    按：即告訴人）」，此有本案時地錄音譯文（110偵33685卷
    第25頁）可稽，足見被告確實係基於公然侮辱告訴人之犯意
    ，公然對告訴人辱稱「最毒婦人心」等語明確。是被告所辯
    ，礙難憑採。
  ㈣綜上所述，本案犯罪事實堪以認定，且被告前揭所辯難認可
    採，本案事證明確，應依法論科。
二、論罪科刑：
  ㈠核被告所為，係犯刑法第309 條第1 項公然侮辱罪。
  ㈡爰審酌被告恣意以前揭言語辱罵告訴人，侵害告訴人之人格
    權，犯後未與告訴人達成調解或為實質賠償，亦未取得告訴
    人之原諒，應予非難；並考量被告犯罪之動機、手段，暨被
    告自述之智識程度、家庭經濟狀況，以及考量檢察官、被告
    、告訴人之量刑意見等一切情狀，量處如主文所示之刑，並
    諭知易科罰金折算標準。
據上論斷，依刑事訴訟法第299 條第1 項前段，刑法第309 條第
1 項、第41條第1 項前段，刑法施行法第1 條之1 第1 項判決如
主文。
本案經檢察官陳建宇、徐銘韡提起公訴，檢察官林欣怡到庭執行
職務。
中　　華　　民　　國　　111 　年　　9 　　月　　14　　日
                  刑事第二十庭  法  官  張羿正
以上正本證明與原本無異。
如不服本判決應於收受送達後20日內向本院提出上訴書狀，並應
敘述具體理由；如未敘述上訴理由者，應於上訴期間屆滿後20日
內向本院補提理由書（均須按他造當事人之人數附繕本）「切勿
逕送上級法院」。
                                書記官  蔡宗豪
中　　華　　民　　國　　111 　年　　9 　　月　　14　　日
附錄本案論罪科刑法條全文：
刑法第309條：
公然侮辱人者，處拘役或 9 千元以下罰金。
以強暴犯前項之罪者，處1 年以下有期徒刑、拘役或1 萬5 千元
。